臺灣桃園地方法院刑事判決
                             111年度訴字第832號
公  訴  人  臺灣桃園地方檢察署檢察官
被      告  石台生




            吳先禾



            吳皇輝


            卓昆樺


上列被告因傷害等案件，經檢察官提起公訴（110年度調偵字第5
73號），本院判決如下：
    主  文
本件公訴不受理。
    理  由
一、按告訴乃論之罪，告訴人於第一審辯論終結前，得撤回其告
    訴；又告訴經撤回者，應諭知不受理之判決，且得不經言詞
    辯論為之，刑事訴訟法第238條第1項、第303條第3款、第30
    7條分別定有明文。
二、公訴意旨略以：㈠被告吳皇輝因停車問題與卓昆樺、卓昆霖
    發生爭執，竟基於傷害及公然侮辱之犯意，於民國108年12
    月19日上午5時45分許，在桃園市○○區○○路000巷00號前之不
    特定之人得共見共聞下，公然對卓昆霖辱稱：「幹你娘」、
    「幹你娘老機掰」等語，足以貶損卓昆霖之名譽；被告吳皇
    輝與被告卓昆樺復互相基於傷害之犯意互毆，致卓昆樺受有
    左臉眼下及左鼻翼旁淺撕裂傷等傷害，吳皇輝受有頭部挫傷
    、胸部挫傷、陰莖挫傷及足部挫傷等傷害。㈡嗣於同日上午8
    時15分許前某時，被告吳皇輝因前述糾紛心生不滿，竟與被
    告吳先禾基於毀損之犯意聯絡，以丟擲石頭之方式毀損卓昆
    霖上址居所之窗戶致令不堪使用。㈢被告吳皇輝又於同日上
    午8時15分許，在上址前，與被告石台生及吳先禾共同基於
    傷害之犯意聯絡，分別以手持安全帽及徒手方式，攻擊卓昆
    霖，使卓昆霖受有頭部外傷害、鼻出血、右眼鈍傷等傷害；
    嗣後員警到場處理，被告吳皇輝復基於公然侮辱之犯意，在
    上址前之不特定之人得共見共聞下，公然對卓昆霖辱稱：「
    幹你娘」、「幹你娘老機掰」、「幹你娘，我罵他啦，公然
    侮辱給他告一下」等語，足以貶損卓昆霖之名譽。案經告訴
    人卓昆霖、卓昆樺、吳皇輝分別提起告訴後，公訴人認被告
    吳皇輝就上述㈠部分所為，係犯刑法第277條第1項之傷害、
    同法第309條第1項之公然侮辱罪嫌，就㈡部分所為，係犯刑
    法第354條之毀損罪嫌，就㈢部分所為，則係犯同法277條第1
    項之傷害、同法第309條第1項公然侮辱罪嫌；被告卓昆樺就
    ㈠部分所為，係犯刑法第277條第1項之傷害罪嫌；被告吳先
    禾就㈡、㈢部分，則分別係犯刑法第354條之毀損、同法第277
    條第1項之傷害罪嫌；被告石台生就㈢部分所為，則係犯刑法
    第277條第1項之傷害罪嫌。經查，前開罪名，依刑法第287
    條前段、第314條、第357條之規定，均須告訴乃論，茲據告
    訴人卓昆霖、卓昆樺、吳皇輝具狀撤回告訴，有刑事撤回告
    訴狀3份附卷可稽（參本院訴字卷第213、215、217頁），揆
    諸首開說明，爰不經言詞辯論，逕為諭知不受理之判決。
三、依刑事訴訟法第303條第3款、第307條，判決如主文。
中　　華　　民　　國　　111 　年　　10　　月　　24　　日
                  刑事第八庭  審判長法　官  許雅婷

                                    法  官  葉作航

                                    法  官　鄭朝光
以上正本證明與原本無異。
如不服本判決應於收受判決後20日內向本院提出上訴書狀，並應
敘述具體理由。其未敘述上訴理由者，應於上訴期間屆滿後20日
內向本院補提理由書(均須按他造當事人之人數附繕本)「切勿逕
送上級法院」。 

　　　　　　　　　　　　　　　      書記官　陳淑芬
中　　華　　民　　國　　111 　年　　10　　月　　25　　日